臺灣臺東地方法院刑事判決
109年度訴字第32號
公  訴  人  臺灣臺東地方檢察署檢察官
被      告  陳林美玉


選任辯護人  陳世昕律師
上列被告因偽造文書等案件，經檢察官提起公訴（108年度偵字
第2833號），本院判決如下：
    主  文
陳林美玉無罪。
    理  由
一、公訴意旨略以：被告陳林美玉自民國107年1月1日起擔任臺
    東縣健康會理事長，其於107年6月9日17時20分許在址設臺
    東縣○○市○○路000號紀鄭小吃部內召開「臺東縣健康會第8屆
    第1次理事、監事聯席會議」（下稱系爭會議）時，明知吳
    坤城、邱秀棉、莊蘭芳、王緞妹、蔡桂花、陳秀旭、江秀英
    、潘淑馴、許彩玉等9人，並未在「臺東縣健康會第8屆第1
    次理事、監事聯席會議簽到單」（下稱系爭簽到單）上簽名
    ，竟基於偽造文書之犯意，在系爭會議召開後某時，偽簽吳
    坤城等9人之簽名，再將系爭簽到單檢送至臺東縣政府，而
    使不知情之該管公務員將上開不實之系爭簽到單登載於公文
    書上以供備查，而足以生損害於吳坤城等9人之權益及臺東
    縣政府對於民間團體管理之正確性。因認被告所為涉犯刑法
    第216條、第210條行使偽造私文書及刑法第214條使公務員
    登載不實等罪嫌。
二、按犯罪事實應依證據認定之，無證據不得認定犯罪事實；有
    罪之判決書應於理由內記載認定犯罪事實所憑之證據及其認
    定之理由。刑事訴訟法第154條第2項及第310條第1款分別定
    有明文。而犯罪事實之認定，係據以確定具體的刑罰權之基
    礎，自須經嚴格之證明，故其所憑之證據不僅應具有證據能
    力，且須經合法之調查程序，否則即不得作為有罪認定之依
    據。倘法院審理之結果，認為不能證明被告犯罪，而為無罪
    之諭知，即無前揭第154條第2項所謂「應依證據認定」之犯
    罪事實之存在。因此，同法第308條前段規定，無罪之判決
    書只須記載主文及理由。而其理由之論敘，僅須與卷存證據
    資料相符，且與經驗法則、論理法則無違即可，所使用之證
    據亦不以具有證據能力者為限，即使不具證據能力之傳聞證
    據，亦非不得資為彈劾證據使用。故無罪之判決書，就傳聞
    證據是否例外具有證據能力，本無須於理由內論敘說明（最
    高法院100年台上字第2980號判決意旨參照）。本判決以下
    認定被告無罪所引用之證據，部分證據雖屬被告以外之人於
    審判外陳述之傳聞證據，依上開判決意旨，本院就其等為何
    有證據能力毋庸論述說明，合先敘明。
三、犯罪事實應依證據認定之，無證據不得認定犯罪事實；不能
    證明被告犯罪者，應諭知無罪之判決，刑事訴訟法第154條
    第2 項、第301 條第1 項分別定有明文。再者，認定不利於
    被告之事實，須依積極證據，茍積極之證據本身存有瑕疵而
    不足為不利於被告事實之認定，即應為有利於被告之認定，
    更不必有何有利之證據，而此用以證明犯罪事實之證據，猶
    須於通常一般人均不至於有所懷疑，堪予確信其已臻真實者
    ，始得據以為有罪之認定，倘其證明尚未達到此一程度，而
    有合理性之懷疑存在，致使無從為有罪之確信時，即應為無
    罪之判決（最高法院76年度台上字第4986號、30年度上字第
    816號等判例意旨可資參照）。又刑事訴訟法第161 條已於9
    1年2 月8 日修正公布，其第1 項規定：檢察官就被告犯罪
    事實應負舉證責任，並指出證明之方法，因此檢察官對於起
    訴之犯罪事實，應負提出證據及說服之實質舉證責任，倘所
    提出之證據不足為被告有罪之積極證明，或其指出證明之方
    法，無從說服法院以形成被告有罪之心證，基於無罪推定之
    原則，自應為被告無罪判決之諭知（最高法院92年度台上字
    第128號判例可資參照）。
四、公訴人認被告涉犯刑法第216條、第210條行使偽造私文書及
    同法第214條使公務員登載不實等罪嫌，無非係以：（一）
    被告於偵查中供稱：時間太久了沒有印象，伊沒有偽造簽名
    等語；（二）告訴人陳翠鳳於偵查中之指稱：伊問過吳坤城
    、江秀英、王緞妹等人，他們都說系爭簽到單上的簽名並非
    本人親簽等語；（三）證人吳坤城、邱秀棉、莊蘭芳、王緞
    妹、蔡桂花、陳秀旭、江秀英、潘淑馴、許彩玉等9人，於
    偵查中證稱：系爭簽到單上之簽名並非渠等所親簽等語；（
    四）系爭簽到單等證，為其主要論據。
五、訊據被告堅詞否認有何行使偽造私文書、使公務員登載不實
    等犯行，辯稱：伊於107年6月9日17時20分許，有在紀鄭小
    吃部內召開系爭會議，吳坤城、邱秀棉、莊蘭芳、王緞妹、
    蔡桂花、陳秀旭、江秀英、潘淑馴及許彩玉等9人均有到場
    ，系爭簽到單上的簽名都是他們親自簽的，伊沒有偽造他們
    的簽名，之後伊有將系爭簽到單交給總幹事潘淑馴送去縣政
    府等語。
六、經查：
（一）被告確於前開時間、地點，召開系爭會議，而吳坤城、邱
      秀棉、莊蘭芳、王緞妹、蔡桂花、陳秀旭、江秀英、潘淑
      馴及許彩玉等9人均有親自到場參加，且其等於案發當天
      均有簽名等事實，業據被告於偵查、準備程序及本院審理
      期日所坦白承認（偵卷2第355頁至第356頁、第371頁至第
      373頁、本院卷第35頁至第36頁、第430頁至第434頁），
      核與證人吳坤城、邱秀棉、莊蘭芳、王緞妹、蔡桂花、陳
      秀旭、江秀英、潘淑馴及許彩玉於偵查、本院審理期日證
      述之情節相符（證人吳坤城見偵卷2第69頁、第117頁、本
      院卷第223頁至第271頁；證人邱秀棉見偵卷2第69頁、第1
      17頁、本院卷第223頁至第271頁；證人莊蘭芳見偵卷2第6
      9頁、第117頁、本院卷第223頁至第271頁；證人王緞妹見
      偵卷2第69頁、第117頁、本院卷第223頁至第271頁；證人
      蔡桂花見第69頁、第117頁、本院卷第295頁至第346頁；
      證人陳秀旭見偵卷2第69頁、第117頁、本院卷第387頁至
      第419頁；證人江秀英見偵卷2第69頁、第117頁、本院卷
      第295頁至第346頁；證人潘淑馴見偵卷2第69頁、第117頁
      、本院卷第295頁至第346頁；證人許彩玉見偵卷2第69頁
      、第117頁、本院卷第387頁至第419頁），並有系爭簽到
      單（偵卷1第37頁）、臺東縣政府109年3月27日府民自字
      第1090061391號函附臺東縣健康會107年6月21日東縣健字
      第107011號函、系爭會議紀錄及系爭簽到單（臺東縣政府
      卷第167頁至第170頁）等證在卷可稽，此部分之事實，固
      堪先認定。
（二）惟查：
　　⒈證人吳坤城等9人雖於偵訊時證稱：系爭簽到單上的簽名不
      是其等所簽等語，然證人等於本院審理期日則改稱：系爭
      簽到單上的簽名確為其等親簽，或改稱不能分辨該簽名是
      否為親簽等語，甚或誤認親自參與之偵訊筆錄簽名，或臺
      東縣健康會其他會議中之簽名，並非其等親簽等情形如下
      ；
　　①證人吳坤城於本院審理期日證稱：系爭簽到單上的簽名與
      伊的簽名很像，從外觀上這「吳坤城」的名字，看起來很
      像是伊的簽名。…（提示本院彙整證人各次出席臺東縣健
      康會之會議及本案偵訊時之簽名，含系爭簽到單上證人之
      簽名，下稱各次簽名）本院卷第111頁上的簽名都是伊的
      親筆簽名，本院卷第113頁上的簽名很像是伊簽的。系爭
      簽到單上的簽名與伊的筆跡確實很像，伊並不是用筆跡來
      判斷是不是伊親自簽名的，是用印象及回憶伊只有簽在白
      紙上，沒有簽在有表格的單子上來判斷等語（本院卷第23
      7頁、第243頁、第247頁）。
　　②證人邱秀棉於本院審理期日證稱：偵卷2第139頁系爭簽到
      單上的簽名，與伊當庭在白紙上簽名5次的第4次比較相同
      ，字跡有點像。系爭簽到單上的「邱秀棉」，是伊簽的，
      伊是開會那天簽的，那天伊有簽名。…（提示各次簽名）1
      08年5月9日偵訊筆錄上的2個簽名都不是伊簽的，106年2
      月5日、108年4月2日、106年8月1日、106年10月8日各次
      會議都是伊簽的等語（本院卷第251頁至第253頁）。
　　③證人莊蘭芳於本院審理期日證稱：伊沒有在系爭簽到單上
      簽名。…（提示各次簽名）伊沒有簽這樣的名字，107年6
      月9日會議的簽名不是伊簽的108年5月9日偵訊筆錄上是伊
      簽的，（後改稱）伊沒有簽這樣的，另108年5月9日偵訊
      筆錄上的簽名不是伊簽的，（後改稱）這像是伊簽的名字
      等語（本院卷第259頁至第260頁）。
　　④證人王緞妹於本院審理期日證稱：107年6月9日會議時，伊
      有在系爭簽到單上簽名，伊簽伊的名字「王緞妹」。…（
      提示各次簽名）伊看不出來這些簽名是不是伊簽的，伊都
      亂掉了等語（本院卷第265頁至第266頁、第268頁）。
    ⑤證人蔡桂花於本院審理期日證稱：伊沒有在系爭簽到單上
      簽名，那次伊沒有簽名，因為伊不會簽名，就沒有簽，人
      家拿給伊，伊說伊不會簽，寫字又很醜不會簽。…（提示
      各次簽名）偵訊筆錄上的簽名是伊簽的，系爭簽到單上的
      簽名不是。…伊實際上會簽名，但很久沒寫就寫不出來，
      伊只會寫自己名字而已，如果是平常買東西那種，伊都會
      叫人簽，開會那天就沒有找人幫伊簽名等語（本院卷第33
      9頁至第345頁）。
　　⑥證人陳秀旭於本院審理期日證稱：那天伊應該是有簽在系
      爭簽到單上，伊也忘記是否是伊簽的，伊可能先走，可能
      伊有請被告幫伊代簽。伊忘記了系爭簽到單上的簽名「陳
      秀旭」是不是伊簽的，看起來不太像，好像這3個字，伊
      忘記了這個筆劃。…（提示各次簽名）偵訊筆錄上的簽名
      是伊簽的，系爭簽到單上的簽名不是，伊寫字很醜，字沒
      這麼美觀，但伊看字跡這是伊的字沒錯。伊因為右手受傷
      ，有時候字體會比較不穩定等語（本院卷第391頁至第399
      頁）。
　　⑦證人江秀英於本院審理期日證稱：系爭簽到單上的簽名不
      是伊簽的，字不像，但模仿得有點像。…（提示各次簽名
      ）第107頁及第109頁上的簽名，全部都很像是伊的簽名等
      語（本院卷第302頁至第309頁）。
　　⑧證人潘淑馴於本院審理期日證稱：系爭簽到單上「潘淑馴
      」的簽名是伊簽的。…（提示各次簽名）第107頁及第109
      頁上的簽名都不是伊簽的等語（本院卷第322頁至第323頁
      、第334頁至第335頁）。
　　⑨證人許彩玉於本院審理期日證稱：系爭簽到單上「許彩玉
      」的簽名伊忘記是不是伊簽的。…（提示各次簽名）第107
      頁上的106年8月1日、106年10月8日會議及108年5月9日偵
      訊筆錄上的簽名都是伊簽的，108年4月2日會議伊看不清
      楚，最左邊的108年5月9日偵訊筆錄上的簽名不是伊簽的
      ，第109頁上的105年3月13日、106年2月5日、106年6月12
      日會議都不是伊簽的，106年4月30日會議伊忘記了，系爭
      簽到單上的簽名伊無法辨識是不是伊簽的等語（本院卷第
      404頁至第408頁）。
　　⑩觀諸前開證人等證述情節，證人等對於系爭簽到單上之簽
      名，或已改稱確為自己所親簽，或已無法辨識，或對於自
      己實際上所親簽之內容有所混淆；另證人蔡桂花雖證稱其
      因不會簽名而未在系爭簽到單上簽名，然其經檢察官或法
      院請其在紙上簽名時，仍可於偵訊中或本院審理中當庭為
      簽名之行為，顯非全無簽名之能力，從而尚難僅憑前開證
      人等證述內容，遽認其等簽名確屬偽造，而為不利被告認
      定之依據。
　　⒉其次，經本院於審理期日當庭勘驗系爭簽到單上前開證人
      等人之簽名筆跡（偵卷1第37頁、偵卷2第139頁），比對①
      108年5月9日偵訊筆錄（偵卷2第65頁以下、第113頁以下
      ）；②108年4月2日第8屆第5次理、監事聯席會議簽到單（
      偵卷2第25頁）；③106年10月8日會員大會（偵卷1第15頁
      、第17頁）；④106年8月1日第7屆第3次理、監事聯席會議
      簽到單（偵卷2第191頁）；⑤106年6月12日第7屆第1次臨
      時理、監事會議簽到單（偵卷2第187頁）；⑥106年4月30
      日第7屆第2次理、監事會議簽到單（偵卷2第184頁）；⑦1
      06年2月5日第7屆第1次理、監事簽到單（偵卷2第179頁）
      ；⑧105年3月13日理、監事簽到單（偵卷2第173頁）上之
      簽名筆跡結果如下：
    ①證人吳坤城：「吳」字口字下方連至大字部分，均呈現數
      字3之筆跡，「坤」字左側土字旁均呈現t之筆跡，且會連
      至申字左上角，城字左側土字旁亦呈現t之筆跡，成字左
      側1撇多已呈現與t字相連而不另撇，成字最後1點均靠右
      上。筆跡甚為相似。
    ②證人邱秀棉：「邱」字左側丘字底部1橫之左邊多未突出字
      體，右側⻏字旁多呈現ㄗ之筆跡或右下方較為短促，「秀」
      字第1劃均為右上寫至左下，禾字中央呈現數字4之筆跡，
      下方乃字則多呈現ㄗ之筆跡，「棉」右上方之白字字體均
      會大過下方巾字。筆跡甚為相似。
    ③證人莊蘭芳：「莊」字上方草字頭均未分開而相連，下方
      壯字左側上至下均呈現L、7之字跡，「蘭」、「芳」2字
      之草字頭之十字則均分開撰寫，「芳」字底部方字1點後
      之左側多呈現數字7之字跡。除字跡深淺外，筆跡相似。
    ④證人王緞妹：「王」字中央相連，與其他字跡稍有不同，
      「緞」字左側糸部上方均呈現數字3之字跡，下方3點亦均
      呈現相連形狀，右側段字的左側均呈現了字之字跡，「妹
      」字左側女字中間所留空洞較大，與其他字跡似稍有不同
      ，但右側未字上方二字處均字體較小且呈現乙字形狀而筆
      跡相似。
    ⑤證人蔡桂花：「蔡」字上方草字頭均未分開而相連，下方
      祭字右上字體均較大，下方示字均有勾起，「桂」字左側
      木字均大過右側圭字，圭字較為瘦長，「花」字上方相連
      與其他字體多為人人方式撰寫稍有不同，然化字左側人字
      旁均稍有彎曲且幅度相似，右側匕字右側1橫則均呈現1撇
      之字體，而筆跡相似。
    ⑥證人陳秀旭：「陳」字左側⻏字筆跡多未畫至頂部，這部分
      筆跡相似，右側東字中間田字筆跡均較為簡略，筆跡相似
      ，「秀」字上方多呈現乙字稍有相同，下方乃字呈現刀字
      字跡，與其他字跡呈現乃字有所不同，「旭」字則每次簽
      名時的字跡均稍有不同。
    ⑦證人江秀英：「江」字左邊水字旁，多會往上延伸至工字
      左上角處，工字前2劃均呈現數字7之筆跡，「秀」字第一
      劃均為左上至右下，中間木字中央會有畫圈之筆跡，「英
      」字草字頭均未分開，而以一橫相連，央字中間一橫則呈
      現波浪狀之筆跡。筆跡甚為相似。
    ⑧證人潘淑馴：「潘」字左上角水字旁，均寫作數字3之筆跡
      ，「淑」字水字旁則將3點水分開撰寫，淑字中間類似卡
      字較為細長，又字均會往外延伸，「馴」字左邊馬字底部
      4點均呈現畫圈之字跡。筆跡甚為相似。
    ⑨證人許彩玉：「許」字左邊言字由上至下均呈現數字2、2
      、口之筆跡，右邊午字前3劃均會相連之字跡，「彩」字
      左右字型較為分開，右側3劃多會相連，「玉」字中間十
      字處多繪畫圈連至底部，玉字下方則呈現注音ㄙ字之字跡
      。筆跡甚為相似。
    ⑩從而，觀諸證人吳坤城等9人於系爭簽到單上之簽名，筆跡
      與其等參與偵訊時或臺東縣健康會各次會議時之筆跡，均
      為相似，是系爭簽到單上之簽名，當有可能為證人等人親
      自簽名，則被告是否確有偽造系爭簽到單上之簽名，更非
      無疑。
　　⒊另證人吳坤城等9人雖於偵查或本院審理期日證稱：參加系
      爭會議時，應該是在1張白紙上簽名，而非在系爭簽到單
      上簽名等語在卷。然查證人王緞妹、潘淑馴2人於本院審
      理期日均一致證稱：伊有在系爭簽到單上簽名等語（本院
      卷第266頁、第323頁至第324頁），而案發當天同有出席
      系爭會議之證人即工作幹部許麗鳳、會計鍾加福、理事林
      楊麗3人於偵訊時亦均一致證稱：系爭簽到單上的簽名都
      是本人在現場親自簽名的等語在卷（偵卷2第69頁、第117
      頁、第365頁），所述顯與前開證人不同，則系爭會議上
      是否確有以另外1張白紙作為簽到單，已非無疑。再參諸
      證人吳坤城於本院審理期日證稱：這次會議比較不尋常，
      以後就有照程序走在簽到單上簽名等語（本院卷第242頁
      ），證人江秀英證稱：伊發現是白紙，就跟他們講，沒有
      寫字，簽白紙，你們要注意大概是陷阱等語（本院卷第30
      6頁），證人許彩玉證稱：最後1次是拿1張白紙叫我們簽
      名，是 107 年紀鄭那1次，拿1張白紙叫我們簽，簽一簽
      ，伊說這樣不行啦，因為沒寫說是開會啊。…我們每次會
      議都是簽名在有格子的簽到單上，以前都有格子，我們開
      理、監事會都是用有格子的簽到單在簽名等語（本院卷第
      404頁、第414頁），可知臺東縣健康會開會時似僅有此次
      係使用白紙作為簽到單讓理、監事簽名，其他次均使用列
      印字體內容且有格線之簽到單簽名，惟觀諸被告於本院審
      理期日提出之「臺東縣健康會107年元月10日開會簽到簿
      」（本院卷第361頁），係在白紙上手寫之內容，時間為1
      07年1月10日下午4時，地點為臺東市寶桑路之餐廳，並附
      有參加人員吳坤成等人之簽名，核與證人等此部分證述係
      在1張白紙上簽到之情節相似，時間均為107年間，地點亦
      均在臺東市寶桑路上之餐廳，且經本院於審理期日當庭提
      示予證人許彩玉閱覽後，證人許彩玉亦證稱：伊說的白紙
      上簽名是這張吧。（後又稱）不知道，伊忘了等語在卷（
      本院卷第414頁），顯就當天簽到之內容有所混淆，則前
      揭證人等是否係將本件107年6月9日系爭會議上簽到過程
      ，誤為前開107年1月10日會議上簽到過程，而認為未在有
      列印字體並劃有格線之系爭簽到單上簽名，自仍屬有疑。
　　⒋另證人吳坤城雖於本院審理期日證稱：系爭簽到單被告有
      拿到鯉魚山健康操那邊給其他人看，伊也過去看，被告拿
      系爭簽到單是要讓我們補簽，但被告沒有叫伊補簽，只有
      跟被告比較好的理事會補簽等語（本院卷第238頁至第239
      頁）。然觀諸證人莊蘭芳、王緞妹、江秀英、許彩玉於本
      院審理期日均證稱：沒看到被告有拿系爭簽到單到鯉魚山
      健康操那邊給大家看或補簽等語（本院卷第258頁至第259
      頁、第269頁、第308頁、第405頁），證人邱秀棉證稱：
      伊忘記被告有沒有拿系爭簽到單給大家看等語在卷（本院
      卷第252頁）；從而，系爭簽到單是否係於系爭會議後才
      由被告拿到鯉魚山健康操讓人補簽，尚有疑問，自難據為
      不利認定之依據。
    ⒌再按刑法處罰偽造文書罪之主旨，所以保護文書之實質的
      真正，故不僅作成之名義人須出於虛捏或假冒，即文書之
      內容，亦必出於虛構，始負偽造之責任。又刑法上偽造文
      書罪之成立，以足生損害於公眾或他人為特別要件，所謂
      足生損害，固不以實已發生損害為必要，然亦必須有足以
      生損害之虞者，始足當之，若其僅具偽造之形式，而實質
      上並不足以生損害之虞者，尚難構成本罪（最高法院49年
      台非字第18號判例意旨參照）。刑法對偽造文書罪，採有
      形偽造，亦即形式主義，以無製作權人冒用他人名義製作
      內容不實之文書為要件，且須2者兼具始可，故於偽造文
      書罪，對冒用何人名義，製作之文書其內容如何之不實，
      均須明白認定，詳細記載，始足為適用法令之基礎；又刑
      法第210條之偽造文書罪，以無制作權人，冒用他人名義
      而制作內容不實之文書，足以生損害於公眾或他人為要件
      ，故偽造文書，必其內容不實，且足以辨別係以他人之名
      義所制作，始足構成（最高法院89年度台上字第2566號、
      90年度台上字第3399號刑事判決內容參照）。查被告確有
      於107年6月9日下午5時20分許，在臺東市○○路000號紀鄭
      小吃部內，召開系爭會議，且證人吳坤城等9人均有出席
      參與會議等情，業據證人吳坤城、邱秀棉、莊蘭芳、王緞
      妹、蔡桂花、陳秀旭、江秀英、潘淑馴、許彩玉於本院審
      理期日證述明確在卷（本院卷第233頁、第235頁至第236
      頁、第242頁、第244頁、第249頁、第256頁、第262頁、
      第265頁、第339頁、第391頁、第301頁至第302頁、第324
      頁、第404頁），是系爭簽到單上所載之內容，顯然與實
      際發生之事實相符，除難認被告主觀上有行使偽造私文書
      、使公務員登載不實公文書之故意外，更非出於虛構，實
      質上亦無損於參與會議之證人吳坤城等9人之利益，以及
      臺東縣政府對於民間團體管理之正確性，尚難認有何不實
      而足以生損害於公眾或他人，核與行使偽造私文書、使公
      務員登載不實公文書罪之構成要件均屬有間，自難僅憑前
      開證人等之證述以及系爭簽到單之內容，遽為不利於被告
      之認定。
七、綜上所述，本案檢察官之舉證，仍有合理之懷疑存在，尚未
    達於通常一般之人均不致有所懷疑，而得確信其為真實之程
    度，本院無從形成被告有罪之確信，此外，復查無其他積極
    證據足證被告有行使偽造私文書、使公務員登載不實公文書
    犯行，本於「罪證有疑，利於被告」之證據法則，自應為有
    利於被告之認定，而應諭知被告無罪判決。
據上論斷，應依刑事訴訟法第301條第1項，判決如主文。
本案經檢察官洪清秀到庭執行職務。
中    華    民    國    110   年    11    月    30   日
                  刑事第二庭  審判長法  官  蔡立群
                                    法  官  徐晶純
                                    法  官  姚亞儒
以上正本證明與原本無異。
如不服本判決應於收受送達後20日內向本院提出上訴書狀，並應
敘述具體理由；其未敘述上訴理由者，應於上訴期間屆滿後20日
內向本院補提理由書（均須按他造當事人之人數附繕本）。「切
勿逕送上級法院」。告訴人或被害人對於本判決如有不服，請書
具不服之理由狀，請求檢察官上訴者，其上訴期間之計算係以檢
察官收受判決正本之日期為準。
中　　華　　民　　國　　110 　年　　11　　月　　30　　日
                                    書記官  陳昭穎